

# Hilman Taufik

hilmantaufik0206@gmail.com J 0895400178143

Oimahi Selatan, West Java, 40532 Cimahi

#### Profil

Saya adalah seorang mahasiswa yang bersemangat untuk menjadi seorang pengembang web. Saya memiliki pendidikan di bidang Desain Web dan pengalaman kerja sebagai Warehouse Crew. Kemampuan saya meliputi Desain Web, MySQL, Microsoft Excel, Java, Microsoft Office, Pengembangan Web, dan Aplikasi Web. Saya siap untuk mengembangkan kemampuan saya lebih lanjut dalam bidang ini dan memberikan kontribusi yang berharga dalam proyek-proyek pengembangan web di masa depan

### Pendidikan

Gelar Sarjana, Informatika

Sep 2018 - Sekarang

Universitas Jenderal Achmad Yani (Unjani), Cimahi

Rekayasa Perangkat Lunak

Mei 2015 - Mei 2018

SMK Wiraswasta Cimahi, Cimahi

## Pengalaman Kerja

Driver ojek online

Mei 2023 - Agt 2023

inDrive, Cimahi, Jawa Barat, Indonesia · Hybrid

Warehouse Crew

Des 2022 - Mar 2023

Cdcmodels, Margaasih, Jawa Barat, Indonesia · On-site

# Magang

Web Designer

Jun 2022 - Sep 2022

BNNK Cimahi, Cimahi

Percetakan

Sep 2017 - Des 2017

Balai Penerbitan Braille Indonesia Abiyoso, Cimahi

### Detail pribadi

Tanggal lahir 2 Juni 1999

Status pernikahan Belum menikah

LinkedIn

linkedin.com/in/hilman-taufik

### Keahlian

Web Design

Front-End Development

Microsoft Office

MySQL

Web Development

### Bahasa

Indonesia

Inggris